【裁判字號】    90,易,31
【裁判日期】    900413
【裁判案由】    違反動產擔保交易法
【裁判全文】
臺灣苗栗地方法院刑事判決                              九十年度易字第三一號
    公  訴  人  臺灣苗栗地方法院檢察署檢察官
    被      告  乙○○
右列被告因違反動產擔保交易法案件，經檢察官提起公訴（八十九年度偵字第五０三
二號），本院判決如左：
    主  文
乙○○動產擔保交易之債務人，意圖不法之利益，將標的物出賣，致生損害於債權人
，處拘役伍拾日，如易科罰金，以佰元折算壹日。
    事  實
一、乙○○於民國八十九年一月十三日以動產擔保交易附條件買賣之方式，以其名義
    向點將家企業股份有限公司（以下簡稱點將家公司）購買電腦伴唱機（機型ＳＤ
    —三一八、機號ＧＬ—0000000）一台，為動產擔保交易之債務人；雙方
    約定總價金新台幣（下同）六萬五千四百元，分二十四期給付，以每月為一期，
    頭期款付三千元，以後每期付款二千六百元，標的物存放地點為苗栗縣頭份鎮新
    華里十二鄰一五三之十六號，在價金未付清之前，標的物所有權仍屬於出賣人所
    有，買受人僅得依約占有使用，非經出賣人同意，不得任意搬遷，亦不得為出售
    、出租、出質、出借等其他處分。詎乙○○在取得標的物之後，僅支付頭期款三
    千元，尚欠六萬二千四百元，即拒不付款，且為抵償債務，竟同意其所任職之鑫
    企電業有限公司老闆徐金郎將該標的物出賣予韓興松，致生損害於債權人點將家
    公司。
二、案經點將家公司訴由臺灣苗栗地方法院檢察署檢察官偵查起訴。
    理  由
一、訊據被告乙○○固不否認有於右揭時地向點將家公司以分期付款方式購買前開電
    腦伴唱機及親自於附條件買賣契約書上簽名、蓋章之事實，惟矢口否認有何違反
    動產擔保交易法之犯行，辯稱：上開伴唱機係伊工作當時之老闆徐金郎要伊簽契
    約買下的，伊不清楚契約內容，而該伴唱機係徐金郎未經伊同意自行出賣，非伊
    所出賣處分云云。惟查，右揭事實，業據告訴人點將家公司代理人甲○○迭於偵
    審中指訴甚詳，且經證人徐金郎於偵查中到庭供證屬實（參見苗栗地方法院檢察
    署八十九年度交查字第二四號偵查卷宗八十九年十一月二十一日詢問筆錄），復
    有點將家「健康歡唱專案」會員合約書（約定附條件買賣方式）、保管條影本、
    出貨單、收據、會員資料及支付切結書各一紙附卷可稽。參以被告對於附條件買
    賣會員合約書上買受人欄「乙○○」及保管條上之姓名及印文，均為其親自簽名
    、蓋章等情既供承不諱，則被告對於附條件買賣會員合約書上所約定之付款方式
    、金額、條件等內容，自難諉為不知，被告為本件附條件買賣契約之債務人要無
    可疑。此外，上開電腦伴唱機係已由徐金郎出賣並交付予韓興松，已末存在約定
    之存放處所，亦據證人徐金郎於偵查中證述明確（見前開偵查卷八十九年十一月
    二十一日詢問筆錄），是被告上開辯解，自係事後卸責之詞，不足採信。從而，
    本件事證明確，被告右揭犯行應堪認定，應予依法論科。
二、核被告乙○○係動產擔保交易之債務人，意圖不法之利益將標的物出賣，致生損
    害於債權人，所為係犯動產擔保交易法第三十八條之罪。爰審酌被告犯罪動機、
    手段、所生危害及犯後否認犯行態度不佳，且尚未賠償告訴人損害等一切情狀，
    量處如主文所示之刑，並諭知易科罰金之折算標準。
據上論斷，應依刑事訴訟法第二百九十九條第一項前段、動產擔保交易法第三十八條
、刑法第十一條前段、第四十一條第一項前段，罰金罰鍰提高標準條例第一條前段、
第二條，判決如主文。
本案經檢察官呂曾達到庭執行職務。
中        華        民      國    九十    年      四    月    十三      日
                                        臺灣苗栗地方法院刑事庭
                                            法  官  吳  炳  桂
右正本證明與原本無異。
如不服本判決，得於判決送達後十日內向本院提起上訴（須附繕本），上訴於台灣高
等法院台中分院。
                                            書記官  楊  慧  萍
中        華        民      國    九十    年      四    月    十三      日
附錄本判決論罪科刑法條全文：
動產擔保交易法第三十八條：
動產擔保交易之債務人，意圖不法之利益，將標的物遷移、出賣、出質、移轉、抵押
為其他處分，致生損害於債權人者，處三年以下有期徒刑、拘役或科或併科六千元以
下之罰金。


司法院資訊處製作；財團法人民間司法改革基金會備份。
